【裁判字號】    97,訴,589
【裁判日期】    980306
【裁判案由】    給付借款
【裁判全文】
臺灣基隆地方法院民事判決               97年度訴字第589號
原      告  臺灣銀行股份有限公司
法定代理人  己○○
訴訟代理人  丙○○
複代理人    甲○○
            戊○○
被      告  乙○○
            丁○○
上列當事人間給付借款事件，本院於98年 2月20日言詞辯論終結
，判決如下：
    主  文
被告乙○○應給付原告新臺幣貳佰零玖萬玖仟陸佰捌拾元及如
附表所示之利息、違約金；如對被告乙○○所有財產強制執行無
效果時，由被告丁○○給付之。
訴訟費用新臺幣貳萬壹仟柒佰玖拾元由被告連帶負擔。
    事  實
甲、原告方面：
    一、聲明：如主文第1項所示。
    二、陳述：被告乙○○邀同被告丁○○為保證人，於民國（
        下同）95年6月2日向原告借用新臺幣（下同）0000000
        元及100000元共2筆，約定：清償期均為115年6月2日；
        前2年為寬限期按月繳息，第3年起分216期，依年金法
        按月於每月2日平均攤還本息，如不依約清償本息，即
        喪失期限利益，並應另就逾期在6個月以內之部分依約
        定利率10％、就逾期超過6個月部分依約定利率20％給
        付違約金；關於利息部分，（1）0000000元借款之催收
        利率係按中華郵政2年期定期儲金機動利率加計原約定
        加碼年利率1％並加年利率1％固定計算，而中華郵政2
        年期定期儲金機動利率於97年7月31日為2.725％，（
        2）100000元借款之催收利率係按原告在97年7月31日催
        收當日之定儲利率指數加碼第3年起之個別加碼年利率
        1.332％再加碼年利率1％計算，而原告在97年7月31日
        之定儲利率指數為2.736％。詎被告乙○○就上開00000
        00元、100000元債務分別自97年3月、97年8月起即未依
        約償還本息，原告於97年7月31日依約定催促被告乙○
        ○應1次全部清償所欠本金、利息、違約金，詳如附表
        所示，然均未受償。為此原告提起本件訴訟。
    三、證據：提出放款借據2件及利率資料1件為證。
乙、被告方面：
    一、被告乙○○未於言詞辯論期日到場，亦未提出書狀作何
        聲明或陳述。
    二、被告丁○○：
    （一）聲明：原告之訴駁回。
    （二）陳述略稱：被告丁○○確實擔任被告乙○○之保證人
          ，於系爭放款借據簽名，但被告丁○○無錢清償。
    理  由
甲、程序方面：
    本件被告乙○○未於言詞辯論期日到場，核無民事訴訟法第
    386條所列各款情形，應依原告之聲請，由其1造辯論而為判
    決。
乙、得心證之理由：
    本件原告主張之事實，已據其提出放款借據2件及利率資料
    1件為證，核屬相符，而被告丁○○亦自認擔任系爭債務之
    保證人無誤，堪信原告之主張為真實。從而原告依消費借
    貸及保證契約請求判決被告乙○○應給付原告0000000元及
    如附表所示之利息、違約金，如對被告乙○○所有財產強制
    執行無效果時，由被告丁○○給付之，應予准許。
丙、訴訟費用之裁判：
    本件訴訟費用21790元（即第一審裁判費），由被告連帶負
    擔。
丁、結論：
    本件原告之訴為有理由，依民事訴訟法第385條第1項前段、
    第87條第1項、第85條第2項，判決如主文。
中    華    民    國    98    年    3    月    6    日
                  民事庭法  官  李慧兒
以上正本係照原本作成。
如對本判決上訴，須於判決送達後20日內向本院提出上訴狀。
中    華    民    國    98    年    3    月    6    日
                        書記官  李繼業


司法院資訊處製作；財團法人民間司法改革基金會備份。
